臺灣花蓮地方法院民事判決　九十四年度婚字第一五八號
　　原　　　告　乙○○
　　被　　　告　甲○○
右當事人間離婚事件，本院判決如左：
    主    文
准原告與被告離婚。
訴訟費用由被告負擔。
    事      實
甲、原告方面：
一、聲明：如主文所示。
二、陳述：
    原告與被告於民國（下同）九十年十二月五日結婚，並生有一女江梓琳，現婚姻
    關係仍存續中，雙方感情初尚融洽。但被告生性多疑且愛吃醋，原告幾無結交朋
    友之自由，原告於下班後，被告禁止原告與友人出門，甚至多次藉故至原告工作
    場所騷擾，使原告精神上感受極大壓力。九十二年九月份，原告於父親出資開設
    之吉安鄉○○路檳榔攤工作，被告多次前往揚言要「潑硫酸」、「死的很難看」
    恐嚇騷擾原告，並欲毆打原告、因有人在場而作罷。原告與被告於九十二年十月
    間，因雙方發生爭執，原告遭被告毆打後，乃搬離兩造住處，兩造自此即行分居
    ，迄今已近二年，此期間兩造均未謀面，足見兩造婚姻感情基礎業已破裂，顯已
    發生無法維持婚姻之重大事由，爰依民法第一千零五十二條第一項第三款及同條
    第二項訴請離婚。
三、證據：提出戶籍謄本一份為證，並請求訊問證人許春傳、黃德榮。
乙、被告方面：
一、聲明：請求駁回原告之訴。訴訟費用由原告負擔。
二、陳述：
    原告所述都不是事實，原告賣麵只賣到兩、三點而已，我沒有騷擾原告，我只是
    去找原告，我只要一過去，原告就說我在鬧他。九十二年十月三日原告就離家，
    沒有再回來，這段期間我有多次要求她回家，但是原告不好意思回家，因為原告
    做錯事，她沒有盡到照顧家庭的責任。
    理　　由
一、按夫妻之一方有民法第一千零五十二條第一項各款以外之重大事由，難以維持婚
    姻者，夫妻之一方得請求離婚。但其事由應由夫妻之一方負責者，僅他方得請求
    離婚，民法第一千零五十二條第二項定有明文。次按婚姻乃一男一女之兩性結合
    ，以組織家庭，共同生活為目的。我國民法親屬編第三節明定婚姻之普通效力，
    其中第一千零一條規定夫妻之同居義務，即在彰顯婚姻以組織家庭、共同生活為
    目的之本質。故如有足以破壞共同生活或難以維持共同生活之情事發生，允宜許
    其離婚以消滅婚姻關係。七十四年六月三日修正公布之民法親屬編，就裁判離婚
    之原因增設民法第一千零五十二條第二項規定：「有前項以外之重大事由，難以
    維持婚姻者，夫妻之一方得請求離婚。但其事由應由夫妻之一方負責者，僅他方
    得請求離婚。」，乃關於夫妻請求裁判離婚事由之概括規定，其目的在使夫妻請
    求裁判離婚之事由更富彈性，夫妻間如已發生難以維持婚姻之重大事由，縱不符
    同條第一項所列各款情形，仍得訴請離婚。又婚姻係以夫妻雙方情感為基礎，以
    共同生活為目的，配偶間應本相互協力保持其共同生活之圓滿、安全及幸福，若
    此基礎不復存在，致夫妻無法共同生活，且無復合之可能，即應認有難以維持婚
    姻之重大事由存在，合先敘明。
二、本件原告主張兩造為夫妻，現婚姻關係仍存續中等情，有原告提出之戶籍謄本一
    件可證，且為被告所不爭執，此部分之事實應堪信為真。原告主張被告生性多疑
    且愛吃醋，原告幾無結交朋友之自由，原告於下班後，被告禁止原告與友人出門
    ，甚至多次藉故至原告工作場所騷擾，使原告精神上感受極大壓力。九十二年九
    月份，原告於父親出資開設之吉安鄉○○路檳榔攤工作，被告多次前往揚言要「
    潑硫酸」、「死的很難看」恐嚇騷擾原告，並欲毆打原告，因有人在場而作罷等
    情，固據證人黃德榮到庭證稱：「（九十二年九月是否在原告經營的檳榔攤看到
    被告恐嚇原告等情節？）我當時在檳榔攤裡面喝酒，被告到檳榔攤就罵我們，問
    我們為什麼要在這裡喝酒，並作勢要掀桌子，後來兩造發生爭吵，我們繼續喝我
    們的酒，我有聽到他們在吵架，還有被告對原告說要讓她死的很難看，或是說不
    會放過她類似的話。」等語，惟另證人許春傳則指稱：「兩造的感情一直很不好
    ，從九十二年十月開始原告就離開被告的家，兩造經常吵架，我都是勸他們好好
    溝通，但是找了我好幾次，都沒有辦法解決。九十二年九月被告到吉安鄉○○路
    原告開設的檳榔攤恐嚇原告要潑硫酸等情節，我沒有親眼目睹，但是原告告訴我
    被告在他家裡面曾經想要打她，我也有請女婿到家裡與他溝通，勸他不要打原告
    。黃德榮當時有無在場我不清楚。」等語，足見被告即使有對原告揚言「要讓她
    死的很難看」，或是說「不會放過原告」類似的話，衡情應係雙方爭吵後，被告
    在盛怒之下所講之不理性話語，要難憑此即謂被告所為構成所謂不堪同居之虐待
    。而原告所指被告禁止其交友以及多次至其工作場所騷擾，亦未能舉證以實其說
    ，此部分之主張，亦不足採。惟本院查：原告與被告於九十二年十月間，因雙方
    發生爭執，原告乃搬離兩造住處，兩造自此即行分居，迄今已近二年，此期間兩
    造均未謀面，此為兩造所是認，核與證人許春傳上開證稱：「兩造的感情一直很
    不好，從九十二年十月開始原告就離開被告的家，兩造經常吵架」等語相符，足
    見兩造婚姻感情基礎業已破裂，顯已發生無法維持婚姻之重大事由，兩造徒有夫
    妻之名，用以羈絆雙方，使破裂之婚姻勉強繼續維持，徒增不幸家庭，亦為婚姻
    目的所不容，揆諸前揭說明，本院認任何人處於同一境況，均將喪失維持婚姻之
    意欲，且兩造分居、婚姻破裂之事由雙方均有責任，顯見兩造之婚姻已生破綻而
    無回復之希望，是原告主張依民法第一千零五十二條第二項訴請離婚，為有理由
    ，應予准許。
三、據上論結，原告之訴為有理由，依民事訴訟法第七十八條，判決如主文。
中　　　華　　　民　　　國　　九十四　　年　　　六　　　月　　　二十　　日
                                  臺灣花蓮地方法院家事法庭
~B法　　　官　蕭廣政
右正本證明與原本無異。
如對本判決不服，應於送達後廿日內，向本院提出上訴狀（應抄附繕本）。
~B法院書記官
中　　　華　　　民　　　國　　九十四　　年　　　六　　　月　　　二十　　日
